臺灣高等法院刑事判決　　　　　　　　 94年度上訴字第638號
上　訴　人　　臺灣新竹地方法院檢察署檢察官
上　訴　人
即　被　告　　丙○○
　　　　　　　　　　　弄17號
選任辯護人　　江肇欽律師
　　　　　　　黃淑琳律師
被　　　告　　乙○○
　　　　　　　　　　　弄17號
　　　　　　　甲○○
前列二人共同
選　任辯護人　江肇欽律師
　　　　　　　黃淑琳律師
上列上訴人因被告違反藥事法等案件，不服臺灣新竹地方法院90
年度訴字第651號，中華民國94年1月24日第一審判決（起訴案號
：臺灣新竹地方法院檢察署90年度偵字第2977號、第3252號、第
4406號、第5097號、第5263號、第6401號、第6328號），提起上
訴及移送併辦（臺灣新竹地方法院檢察署94年度偵字第1333號）
，本院判決如下：
    主  文
原判決關於丙○○部分撤銷。
丙○○以犯擅自以重製之方法侵害他人之著作財產權之罪為常業
，處有期徒刑伍年，併科罰金新臺幣拾萬元，罰金如易服勞役，
以新臺幣玖佰元即銀元佰元折算壹日。
扣案如附表二、三所示之物，均沒收。
其他上訴駁回。
    事  實
一、丙○○於民國80、81年間，曾於美商默沙東藥廠充任業務員
    3 年，丙○○自美商默沙東藥廠離職後，即自行從事西藥買
    賣工作，並與其妻甲○○及另三名股東共同在臺北市○○○
    路○段120巷51號 1樓開設城北藥品有限公司（下稱城北公司
    ；業於92年12月11日解散），於83年9月1日辦理公司設立登
    記，由甲○○任董事，為公司之負責人，主要從事西藥之買
    賣及進出口貿易業務，此項主要業務嗣於88年8月 20日間經
    臺北市政府撤銷，惟丙○○仍繼續以該公司名義從事西藥買
    賣業務，於89年 4月間起，丙○○基於輸入及販賣偽、禁藥
    之概括犯意及意圖欺騙他人，於同一商品，使用相同於他人
    註冊商標之圖樣之概括犯意及偽造、行使私文書之概括犯意
    ，先後為下列行為：（一）、丙○○明知如附表一編號一至
    四所示之商標均係美商輝瑞產品公司（下稱輝瑞公司）在我
    國取得商標權之圖樣，亦明知渠向真實姓名、年籍不詳之大
    陸人士「徐老闆」及年籍不詳之「杜佳」所販賣之「脈優」
    （NORVASC）錠、「威而剛」（VIAGRA）錠藥品，均係「徐
    老闆」、「杜佳」意圖欺騙他人，未經核准授權，擅自製造
    而於同一商品，使用相同於上述商標專用權人註冊商標圖樣
    之偽藥，竟向渠等購得後，未經我國政府核准擅自輸入上開
    偽藥；（二）、明知如附表一編號五至七所示之商標均係美
    商默克大藥廠（下稱默克藥廠）在我國取得商標權之圖樣，
    亦明知渠向真實姓名、年籍不詳之大陸人士「徐老闆」及年
    籍不詳之「杜佳」所販賣之「波斯卡」（PROSCAR）錠、「
    柔沛」（PRO PECIA）錠藥品，均係「徐老闆」、「杜佳」
    意圖欺騙他人，未經核准授權，擅自製造而於同一商品，使
    用相同於上述商標專用權人註冊商標圖樣之偽藥，竟向渠等
    購得後，未經我國政府核准擅自輸入上開偽藥；（三）、明
    知如附表一編號八至九所示之商標係法商法國施維雅大藥廠
    （下稱施維雅大藥廠）在我國取得商標權之圖樣，亦明知渠
    向真實姓名、年籍不詳之大陸人士「徐老闆」及年籍不詳之
    「杜佳」所販賣之「岱密克龍」（DIAMICRON）錠藥品，均
    係「徐老闆」、「杜佳」意圖欺騙他人，未經核准授權，擅
    自製造而於同一商品，使用相同於上述商標專用權人註冊商
    標圖樣之偽藥，竟向渠等購得後，未經我國政府核准擅自輸
    入上開偽藥；（四）、明知如附表一編號十至十五所示之商
    標均係瑞典商阿斯特捷利康公司（下稱阿斯特捷利康公司）
    在我國取得商標權之圖樣，亦明知渠向真實姓名、年籍不詳
    之大陸人士所販賣之「樂酸克」（LOSEC）錠、「普心寧」
    （PLENDIL ）錠、「天諾敏」（TENORMIN）、ZESTRIL錠藥
    品，均係意圖欺騙他人，未經核准授權，擅自製造而於同一
    商品，使用相同於上述商標專用權人註冊商標圖樣之偽藥，
    竟向渠等購得後，未經我國政府核准擅自輸入上開偽藥；（
    五）、明知如附表一編號十六至十九所示之商標，分別係英
    商葛蘭素集團公司（下稱葛蘭素公司）及英商韋爾克姆方台
    興有限公司（簡稱方台興公司）（嗣該兩家公司合併）在我
    國取得商標權之圖樣，亦明知渠向真實姓名、年籍不詳之巴
    基斯坦、瑞士等地人士所販賣之ZEFFIX錠、「熱威樂素」（
    ZOVIRAX)錠、「善胃得」（ZANTAC）錠藥品，為在臺灣未經
    核准輸入及銷售之同一商品，使用於相同於上述商標專用權
    人註冊商標圖樣之禁藥，向姓名、年籍不詳之人士購得後，
    即由該地區業者將藥運送至香港、大陸，復未經核准輸入及
    銷售擅自輸入上開禁藥；（六）、明知如附表一編號二十所
    示之商標係瑞士商赫夫門羅氏藥廠股份有限公司（下稱赫夫
    門羅氏藥廠）在我國取得商標專用權之圖樣，亦明知渠向真
    實姓名、年籍不詳之外國人士所販賣之MADOPAR錠藥品，為
    在臺灣未經核准輸入及銷售之同一商品，使用於相同於上述
    商標專用權人註冊商標圖樣之禁藥，向姓名、年籍不詳之人
    士購得後，即由地區業者將藥運送至香港、大陸，復未經核
    准輸入及銷售擅自輸入上開禁藥；（七）、上開偽、禁藥均
    先透過大陸人士寄至姓名、年籍不詳之萬太太，再轉寄至桃
    園南崁新航快遞公司處，由丙○○或不知情之員工林瑞龍至
    該處領取之。丙○○明知如附表二所示之上開藥品係自香港
    、中國大陸地區購得運送來臺灣地區之「散裝」偽藥，或未
    經核准自行進口輸入臺灣地區之禁藥，竟基於在臺灣地區販
    賣該偽、禁藥以牟利之犯意，乃委託不知情之臺南製版業者
    方清海製版（模板業已丟棄），再委託臺北縣中和市○○街
    26巷5弄7號不知情之豪美印刷事業有限公司（下稱豪美公司
    ）人員，印製如附表三所示該藥品原製造公司用以包裝該藥
    品之註冊商標之保裝盒、說明書等印刷品表示為各該公司生
    產製造，而偽造私文書，致生損害於附表二所示公司之利益
    。該印刷品印妥後放置在乙○○住處新竹市○○街137巷14
    弄17號、及新竹市○○路○段320巷3號，並繼續以城北公司
    之名義，雇用不知情之林瑞龍、楊武宏、及非法雇用之菲律
    賓籍外勞Alona Pillarda Flores（丙○○、乙○○違反就
    業服務法部分，業經本院91年度易字第126號刑事判決無罪
    、臺灣高等法院以91年度上易字第1099號刑事判決駁回上訴
    確定）在上開地點包裝輸入運送來臺之偽、禁藥，復由不知
    情之林瑞龍（業經臺灣新竹地方法院檢察署另為不起訴處分
    ）為送貨員，販售未得如附表二所示商標權人同意使用相同
    於如附表二所示之註冊商標之偽、禁藥予新竹縣市、苗栗縣
    之新中興醫院、惠民醫院、祐生醫院、衛生所，丙○○所販
    賣上開仿冒之藥品大藥局等醫療院所、藥局或個人。丙○○
    所販賣上開仿冒之藥品包裝盒、藥品說明書上均有偽造如附
    表二之原產製造公司之英文名稱、商標圖樣及標籤，以虛偽
    表示真品，致與原產製造公司所產銷之真品相混淆，丙○○
    販賣仿冒之上開藥品而行使該偽造之私文書，足以生損害於
    如附表二之原產製造公司；（八）、另明知附表三編號一至
    四之藥品分別為美商輝瑞公司、美商默克大藥廠之藥品，該
    四種藥品之說明書上之敘述，屬於著作權法保護之語文著作
    ，在我國享有著作權，仍基於意圖銷售而擅自以重製方法委
    託上開印刷公司重製上開四種藥品之說明書，並將之連同上
    開偽藥一併對外出售，並以此犯罪做為生活之資，恃以維生
    ，以之為常業。嗣於89年12月間，丙○○因遭人檢舉有販售
    偽、禁藥，警方持搜索票前往新竹市○○街137巷14弄17號
    搜索未果，乃將偽藥放置及包裝地點移往前開新竹市○○路
    ○段320巷3號，至90年2月間，因販售偽禁藥之業務興盛，乙○○又雇用不知情之莊佩玲（亦經臺灣新竹地方法院檢察署
    檢察官為不起訴處分）為會計，在新竹市○○○街172巷6號
    擔任城北公司銷售偽禁藥之會計事務，繼續共同販售偽禁、
    藥品予新竹縣市、苗栗縣之醫療院所、藥局。嗣於90年5月
    10日，經警調人員持搜索票在新竹市○○街137巷14弄17號
    、新竹市○○路○段320巷3號，搜索查扣如附表二所示之偽
    、禁藥，及如附表三所示之商標包裝盒及說明書。
二、案經內政部警政署外事警官隊、新竹縣警察局竹東分局、法
    務部調查局新竹市調查站移送暨美商輝瑞產品公司（Pfizer
    Products Inc）、美商默克大藥廠（Merck & Co,Inc）、瑞
    典商阿斯特捷利康公司（AstraZeneca Aktiebolag）、英商
    葛蘭素集團公司（Glaxo Group Ltd ）、瑞士商赫夫門羅氏
    藥廠股份有限公司（F.HOffmann-La Roche AG）提出告訴，
    另由新加坡商施維雅股份有限公司臺灣分公司提出告發，而
    由臺灣新竹地方法院檢察署檢察官偵查起訴。
    理  由
壹、被告丙○○部分：
一、右揭事實，業據被告丙○○於審理時坦承不諱。又上開偽、
    禁藥品經被告丙○○購得後，透過不詳大陸人士先運送至臺
    灣地區，轉運至桃園縣新航線快遞公司取貨，此有桃園新航
    線快遞公司負責人游進源之談話筆錄、證人林瑞龍之警詢證
    述、照片、搜索桃園縣新航線全省快遞會計王富美住處而查
    扣之收款明細單、請款單、應收帳款簿、應收帳款明細表、
    新航線全省快遞高西站五聯單等（參臺灣新竹地方法院檢察
    署90年度偵字第2977號卷第 2宗，搜索上開地點之扣押物品
    目錄表）在卷可稽。
二、上開藥品均為未包裝之散裝藥品（無包裝盒僅有錠劑或針劑
    ），由被告丙○○領取後，經其委請豪美印刷事業有限公司
    印刷相同於附表一、二之商標專用權人註冊商標圖樣之偽、
    禁藥之藥品包裝盒及說明書，業經證人即豪美公司之負責人
    柯劍秋結證明白，復有搜索新竹市○○路 ○段320巷3號、臺
    北縣中和市○○街豪美印刷事業有限公司印刷廠房，扣得之
    上開用於偽禁藥品（如附表二所示）及印刷物（如附表三所
    示）在卷可證（參上開90年度偵字第2977號卷第 2宗，搜索
    上開地點之扣押物品目錄表），並以上開藥品包裝盒及說明
    書用以包裝置放在被告之居所新竹市○○街 137巷14弄17號
    ，或新竹市○○路 ○段320巷3號之倉庫中之藥品，亦有林瑞
    龍、楊武宏、及非法雇用之菲律賓籍外勞ALON APILLAR DA
    PLORES、莊佩玲之證述，復有被告丙○○使用之0000000000
    號電話，及被告乙○○住處使用之0000000、0000000從90年
    1 月4日至90年5月10日雙向通聯紀錄、及監聽該電話譯文及
    錄音帶（見臺灣新竹地方法院檢察署90年度聲監字第31號卷
    ）在卷可資佐證。
三、被告丙○○將上開偽、禁藥販售他人以牟利，復有城北公司
    產品一覽表（參90年度偵字第2977號卷第 1宗，第83頁以下
    ），及客戶速查對查表、應收帳款明細表、被告乙○○在新
    竹市第十信用合作社 0000000號帳戶活期存款交易明細表、
    扣案之出貨明細、進貨明細、及如附表二所示之偽、禁藥在
    卷可證。
四、上開如附表二所示之藥品，經輝瑞公司、美商默克大藥廠、
    阿斯特捷利康公司、施維雅公司、英商葛蘭素集團公司、赫
    夫門羅氏藥廠之鑑定結果，均非該原產製造公司所製造生產
    ，或非經我國核准輸入之偽、禁藥品；且附表三所示商標之
    印刷品，亦非屬原產製造公司所製作，此有原產製造公司之
    鑑定資料在卷可按（參臺灣新竹地方法院檢察署90年度偵字
    第3252號、90年度偵字第4406號、90年度偵字第5097號、90
    年度偵字第5263號、九十年度偵字第6401號、90年度偵字第
    6328號卷內之鑑定資料），是上開藥品係偽、禁藥，上開商
    標之印刷品，係偽造之印刷品，均堪認定。
五、綜上各點，上開補強證據確足資擔保被告任意性自白之真實
    ，堪認被告確有上開連續未經核准輸入並販售附表二所示之
    偽、禁藥、違反商標法、行使偽造私文書及以侵害他人著作
    財產權為常業等犯行。
六、按藥事法第22條第2 款所稱「未經核准擅自輸入之藥品」，
    依同法施行細則第6 條規定，係指該藥品「未曾由中央衛生
    主管機關依本法第39條規定核發輸入許可證者」而言；又同
    法第39條第1 項規定：「製造、輸入藥品，應將其成分、規
    格、性能、製法之要旨，檢驗規格與方法及有關資料或證件
    ，連同標籤、仿單及樣品，並繳納證書費、查驗費，申請中
    央衛生主管機關查驗登記，經核准發給藥品許可證後，始得
    製造或輸入。」藥事法及其施行細則修正公布前之藥物藥商
    管理法第16條第2 款、第35條及同法施行細則第7 條之規定
    ，亦同。因此，藥品是否曾由中央衛生主管機關核准輸入，
    仍應視其成分、規格、性能、製法併同標籤、仿單及樣品等
    項，與前所核發之輸入許可證是否相同為斷；非謂藥品一經
    核准輸入，不問與該輸入許可證查驗登記之內容是否相同，
    即可逕認嗣後未經核准而擅自輸入相同品名之藥品均非藥事
    法第22條第 2款所指之禁藥。換言之，其他藥商或非藥商輸
    入之藥品，必須曾由中央衛生主管機關依藥事法第39條規定
    核發輸入許可證內容相同者，始得依同法施行細則第 6條之
    規定認非禁藥外，如其中有一不同，即非曾由中央衛生主管
    機關核准輸入之藥品，倘有擅自製造、輸入、販賣、供應、
    調劑、運送、寄藏、牙保、轉讓或意圖販賣而陳列者，仍應
    分別依同法第82條、第83條之規定處罰，最高法院91年度臺
    上字第 108號判決可資參照。被告丙○○之辯護人於本院以
    起訴書附表二備註欄所列禁藥部分，業屬行政院衛生署核准
    輸入之藥品，並檢具上開禁藥之核准輸入藥品證號為證，辯
    稱被告所為不構成輸入禁藥犯行等語，揆諸前述，被告丙○○既未曾由中央衛生主管機關依藥事法第39條規定核發相同
    內容之輸入許可證，則輸入附表二編號10至13所示之藥品即
    屬未經核准而擅自輸入藥事法第22條第 2款所指之禁藥，應
    依同法第82條、第83條之規定處罰，所辯不足採信。
七、按藥事法第82條、第83條於被告行為後，業於93年 4月21日
    修正為：「製造或輸入偽藥或禁藥者，處十年以下有期徒刑
    ，得併科新臺幣一千萬元以下罰金。」、「明知為偽藥或禁
    藥，而販賣、供應、調劑、運送、寄藏、牙保、轉讓或意圖
    販賣而陳列者，處七年以下有期徒刑，得併科新臺幣五百萬
    元以下罰金。」較被告行為時之藥事法第82條、第83條之法
    定刑度為重，依刑法第2條第1項但書，自應適用修正前之藥
    事法第82條、第83條之規定論處。又按商標法第62條於91年
    5月29日及92年5月28日（自公布日起六個月後施行）分別修
    正公布，惟上開侵害他人商標權之規定，僅移至同法第81條
    第 1款處罰之，其內容均未修正，無新舊法之比較問題，應
    適用裁判時即修正後之商標法第81條第 1款之規定。又按藥
    品說明書上用以說明該藥品係何公司製造等文句，表示一定
    之用意，屬於私文書之一種，被告丙○○明知上情，仍冒用
    各該公司之名義而偽造之私文書，其進而以上開偽造之印刷
    品作為包裝上開偽、禁藥而販賣，係犯刑法第 210條偽造私
    文書罪及第 216條之行使偽造私文書罪。另在紙上或物品上
    之文字、符號、圖畫、照像，依習慣或特約，足以為表示其
    用意之證明者，依刑法第220條第1項規定，應以文書論。本
    件附表三印刷品所示之英文名稱、標籤，係該等公司表示其
    用意之證明，自屬刑法第220條第1項之準私文書，被告丙○○輸入並販售之仿冒藥品，外包裝盒標示公司名稱、標籤，
    對外有表示各該公司之意思，亦應以文書論。又附表三編號
    一至四藥品之說明書內，其中「脈優」之內容，包括名稱、
    成份、劑型、適應症、說明、用法用量、禁忌、警語及應注
    意事項、不良反應、過量、藥理學特性等事項，均有中英文
    之詳細敘述；「Viagra」之藥品則有Consumer Medicine
    Information之英文詳細敘述，包括：What is in this
    leaflet, What Viagra is used for, Before you take
    Viagra, Before you start to take it, While you are
    using it, Things you must not do, Things to be
    careful of, Side effects, After using Viagra以及圖示
    說明等等；「柔沛」之內容，則包括臨床藥理學、圖示、禁
    忌症、警告、注意事項、副作用、過量、用法用量、貯存及
    操作之中英文詳細說明；「波斯卡」則有適應症─良性前列
    腺增生、劑量及給藥法、禁忌症、注意事項、藥物交互作用
    、副作用等中英文之詳細說明，非僅有藥品之操作方法、概
    念、原理、發現而已，尚包括觀念之表達，具有原創性，屬
    於著作權法所保護之語文著作，應認分別屬於美商輝瑞公司
    、美商默克藥廠之著作財產權，依中美友好通商航海條約第
    九條及北美事務協調委員會與美國在台協會著作保護協定第
    一條規定，應受我國著作權法第四條第二款之保護，在我國
    享有著作權（我國採著作創作保護主義）。又常業犯，係指
    反覆以同種類行為為目的之社會活動之職業性犯罪而言，至
    於犯罪所得多寡，是否恃此為唯一謀生職業，均非所問。本
    件被告丙○○輸入、販賣上開偽藥，數量龐大，明知意圖銷
    售而擅自重製他人合法取得著作權之藥品說明書，並以之與
    偽藥品一併對外販售予他人，其此種反覆以同類侵害著作權
    為目的之行為，其侵犯上開著作權人之行為應屬常業犯。又
    因常業犯之性質，為實質上一罪，被告丙○○先重製，再對
    外販賣之行為，應僅論以情節較重之以犯擅自重製方法侵害
    他人著作財產權之罪為常業一罪處斷。又被告丙○○行為後
    ，著作權法先後於92年7月9日、93年9月1日修正公布，依刑
    法第二條第一項但書規定，應以92年7月9日修正前即87年1
    月21日修正公布之著作權法有利於被告論處。
八、核被告丙○○未經核准輸入及販賣如附表一所示未經商標權
    人同意於同一商品，使用相同於該商標權人註冊商標圖樣之
    偽、禁藥，其所為係犯87年 1月21日修正公布著作權法第94
    條、第91條第2項、行為時之藥事法第82條、第83條第1項、
    修正後商標法第81條第1款之罪、刑法第216條、第220條第1
    項、第 210條之行使偽造私文書、行使偽造準私文書罪（公
    訴人起訴法條漏未論列第 210條）。被告丙○○利用不知情
    之員工林瑞龍等人分別從事包裝、送貨、販售偽藥及禁藥，
    又委由不知情之臺南製版業者方清海製版，再委由不知情之
    豪美公司印製用以包裝該藥品之註冊商標之保裝盒等，為間
    接正犯。又先後多次輸入、販賣上開偽藥、禁藥、侵害他人
    商標專用權、行使偽造私文書、行使偽造準私文書犯行，均
    時間緊接，所犯構成要件相同，顯係基於概括犯意所為，應
    依連續犯之規定，均應論以一罪，並均加重其刑。被告丙○○販賣上開藥品，係一行為同時侵害美商默克大藥廠、瑞典
    商阿斯特捷利康公司、新加坡商施維雅股份有限公司台灣分
    公司、英商葛蘭素集團公司、瑞士商赫夫門羅氏藥廠股份有
    限公司之商標專用權，又其違法販賣偽藥、禁藥，同時違反
    藥事法、商標法及犯有行使偽造私文書（藥品說明書部分）
    、行使偽造準私文書（公司之名稱及標籤部分）罪暨以犯擅
    自以重製之方法侵害他人著作財產權之常業罪（附表三編號
    一至四藥品說明書部分），均為一行為觸犯數罪名之想像競
    合犯，應從較重之上開常業罪處斷。又被告丙○○違反藥事
    法輸入偽、禁藥與上開常業罪間，有方法結果之牽連關係，
    為牽連犯，應從一較重之常業罪處斷。公訴人雖未就上開行
    使偽造準私文書部分起訴，惟該部分與已起訴之事實，有想
    像競合犯之裁判上一罪之關係，本院自得併予審判，併此敘
    明。又公訴人僅起訴被告丙○○犯著作權法第91條重製罪，
    惟本院認本件之社會基本事實並無不同，本院自得變更起訴
    法條。
九、原審認被告丙○○所為罪證明確，予以論罪科刑，固非無見
    。惟查：（一）、附表三編號一至四藥品所附之說明書之文
    字說明，具有原創性，屬著作權法保護之語文著作，原審逕
    認不受著作權法之保護，尚有未洽；（二）、附表一編號八
    DIAMCRON商標之商標權人原為美歐郝瑪公司向我國中央標準
    局辦理商標註冊取得商標權，嗣商標權人變更中文名稱為法
    商法國施維雅藥廠，並授權行政院國軍退除役官兵輔導委員
    會榮民製藥廠使用，附表一編號九岱密克龍商標之商標權人
    為法商法國斯維爾大藥廠向我國中央標準局辦理商標註冊，
    取得商標權，嗣變更中文名稱為法商法國施維雅藥廠，並授
    權行政院國軍退除役官兵輔導委員會榮民製藥廠使用，有經
    濟部中央標準局商標註冊證在卷可稽（參90年度偵字第4406
     號偵查卷第4頁、第 5頁），原審判決書之附表二編號五記
    載該藥品之商標權人為新加坡施維雅公司與事實不符；（三
    ）、原審就扣案之仿冒藥品及印刷物品依刑法第38條第 1項
    第 2款規定沒收，亦有未合，詳如後述。被告丙○○上訴意
    旨主張原審量刑過重，公訴人循告訴人美商輝瑞公司之請求
    ，提起本件上訴，主張原審判決主文僅記載被告丙○○輸入
    禁藥，於法不合，又被告丙○○輸入大量偽禁藥，惡性重大
    ，原審判決量刑過輕等語，雖均無理由，惟原審判決既有上
    開可議之處，自應由本院將被告丙○○部分撤銷改判。爰審
    酌被告丙○○貪圖私利，多次輸入並販賣之偽、禁藥，又於
    此販賣偽禁藥期間獲利不匪，而該多種偽、禁藥在未經原廠
    製造及主管機關核准管制下輸入，潛藏造成侵害國人生命及
    身體健康之危害，暨被告丙○○另不法侵害告訴人及告發人
    公司之智慧財產權及商業利益，傷害國家在國際上之聲譽，
    另參酌被告丙○○犯罪後之態度等一切情狀，量處如主文第
    二項所示之刑，並就罰金部分諭知易服勞役之折算標準。扣
    案如附表二之偽、禁藥及如附表三印有告訴人註冊商標之印
    刷物品、文書，屬被告丙○○犯商標法第81條、第82條之罪
    所製造、販賣、輸入之商品，應依商標法第84條規定沒收之
    。
十、公訴人移送併辦（94年度偵字第1333號）意旨另以：被告丙○○在上開公司明知如附表四所示之藥品為偽藥，竟於89年
    6月間自林胡欣處購買該眼藥水600支，並將其中 590支販賣
    予新寶藥房林俊祥，林俊祥再將其中 200支販賣與興南藥房
    杜進德，杜進德再販賣予張德中，因認被告另涉犯藥事法罪
    嫌。惟查，據被害人江平賢於偵訊時陳稱：我們有將貨（指
    眼百適藥水）寄到德國請他們鑑定，但德國廠稱沒有出這些
    貨，要我們自己處理等語在卷，經臺灣新竹地方法院檢察署
    檢察官將扣案之眼百適藥水送請鑑定，亦以案內「偽品」檢
    驗結果：檢驗各項均合格，所附「偽品」之外盒包裝與本署
    核准之衛署藥輸字第 13304號藥品相同等語函覆，此有行政
    院衛生署90年3月26日衛署藥字第 0000916662號函附卷可參
    （參89年度偵字第7197號偵查卷第53頁），則被告所販賣之
    藥品究竟是否係屬偽藥，尚無從證明，又URSAPHARM藥廠 89
    年8月 28日函雖稱該公司未生產附表四藥品等語，惟並未積
    極否認該藥品之真偽，亦不得據為不利被告認定之依據，此
    外復查無積極證據證明附表四之藥品為偽藥或禁藥，應認公
    訴人所指此部份之罪嫌尚乏證據證明，是與本件前開被告丙○○有罪部分，無裁判上一罪之關係，本院無從併予審理，
    應退回由檢察官另為適法處理，附此敘明。
貳、被告乙○○、甲○○部分：
一、公訴意旨略以：被告乙○○、甲○○與上開被告丙○○三人
    共同基於輸入及販賣偽、禁藥之概括犯意及意圖欺騙他人，
    於同一商品，使用相同於他人註冊商標之圖樣之概括犯意及
    偽造、行使私文書之概括犯意，明知如附表二所示之藥物及
    附表一所示之商標係由美商輝瑞產品公司、美商默克大藥廠
    、瑞典商阿斯特捷利康公司、新加坡商施維雅股份有限公司
    台灣分公司（應為法商法國施維雅藥廠之誤）、英商葛蘭素
    集團公司、瑞士商赫夫門羅氏藥廠股份有限公司所分別製造
    並取得商標專用權，於未經核准授權不得擅自輸入及販賣上
    開藥物，亦不得使用上開商標專用權人之商標圖樣，竟於89
    年 4月間起，由被告甲○○與丙○○自香港或中國大陸地區
    向不詳姓名之人所購得，而轉運至臺灣地區後，置放在新竹
    市○○街137巷14弄 17號等地，復由不知情之豪美印刷公司
    印製如附表一所示該藥品原商標專用權人註冊商標圖樣，用
    以包裝該偽、禁藥品之註冊商標之包裝盒、說明書等印刷品
    ，繼續以城北公司之名義，販售附表二所示之偽、禁藥予新
    竹縣市、苗栗縣之各醫療院所、藥局或個人。因認被告乙○○、甲○○涉有修正前藥事法第82條第1項、第83條第1項、
    商標法第62條（業已修正移至第81條第1款）、刑法第216條
    、第210條、著作權法第91條罪嫌等語。
二、按犯罪事實應依證據認定之，無證據不得認定犯罪事實，刑
    事訴訟法第154條第2項定有明文。又事實之認定，應憑證據
    ，如未能發現相當證據，或證據不足以證明，自不能以推測
    或擬制之方法，為裁判基礎，又認定不利於被告之事實，須
    依積極證據，苟積極證據不足為不利於被告之事實認定時，
    即應為有利於被告之認定，更不必有何有利之證據；且認定
    犯罪事實，所憑之證據，無論直接或間接證據，其為訴訟上
    之證明，須於通常一般之人均不致有所懷疑，而得確信其為
    真實之程序者，始得據之為有罪之認定，倘其證明尚未達到
    此一程度，而有合理性懷疑之存在時，即無從為有罪之認定
    ，最高法院40年臺上字第86號、30年上字第816號、 76年臺
    上字第4986號判例可資參照。
三、訊據被告乙○○、甲○○堅決否認有共同輸入偽、禁藥及違
    反商標法、行使偽造文書等犯行，被告乙○○辯稱：警方查
    扣藥品時，伊不在場，伊年紀已長，伊兒子丙○○叫伊做什
    麼，伊就做什麼，如申請電力、電話及租倉庫置放藥品，以
    及將存款帳戶及支票帳戶供丙○○使用，伊知道他在賣藥，
    但他在賣什麼藥伊不知道，也不知道有偽印包裝盒、說明書
    ，伊不懂英文，不知道有偽藥等語。被告甲○○則辯以：伊
    先生丙○○開公司，伊則在大陸在照顧小孩，小孩在那邊唸
    書，丙○○給伊當公司的負責人，伊是他的太太，並無參與
    公司的經營，只是掛名的負責人，警方前來查扣時，伊也不
    在場等語。
四、本件公訴人認被告乙○○、甲○○涉犯上開罪嫌，無非以共
    同被告丙○○之供述、證人林瑞龍、楊武宏、游進源、柯劍
    秋、莊佩玲及菲律賓外勞Alona Pillarda Flores 之證述及
    城北公司產品一覽表、客戶速查對查表、應收帳款明細表、
    被告乙○○在新竹市第十信用合作社 0000000號帳戶活期存
    款（下稱十信活期存款）交易明細表、出貨明細、進貨明細
    、及附表二所示之偽、禁藥品、附表三所示之偽印包裝盒及
    產品說明書暨搜索桃園縣新航線全省快遞會計王富美住處查
    扣之收款明細單及請款單、應收帳款簿、應收帳款明細表、
    新航線全省快遞高西站五聯單、搜索豪美印刷事業有限公司
    印刷廠房扣得之用於偽禁藥品之印刷物、丙○○使用000000
    0000號電話及住處電話雙向通聯紀錄、監聽電話譯文、原產
    製造公司鑑定資料、商標註冊證、商標權所屬公司之鑑定等
    為其主要之論據。惟查：（一）、被告乙○○固將其於新竹
    第十信用合作社之前開帳戶供給共同被告丙○○使用，並有
    承租新竹市○○路 ○段320巷3號作為共同被告丙○○作為倉
    庫使用之事實，惟被告乙○○與共同被告丙○○係父子關係
    ，又同住一處，被告乙○○同意將個人存款簿及支票供子及
    共同被告丙○○使用，復據被告丙○○供稱：伊父親只知伊
    在買賣西藥，他應不知道是偽藥等語（參臺灣新竹地方法院
    檢察署90年度偵字第2997號偵查卷第 1宗第13頁），另供稱
    戶名乙○○新竹市第十信用合作社、新竹郵局這兩本帳戶是
    用作往來帳款，伊跟別的公司買貨使用，都是伊在使用，因
    伊沒有支票，這個戶頭有支票。新竹市○○路 ○段320巷3號
    係委託伊父親乙○○承租，因當時伊人在大陸等語（參上開
    偵查卷第251頁反面、原審卷第1宗第160頁反面、第161頁正
    面）。據此，實難以被告乙○○有承租倉庫或提供存摺供共
    同被告丙○○使用，即認被告乙○○參與本件輸入、販賣偽
    、禁藥或違反商標法等犯行；（二）、證人林瑞龍於警詢時
    證稱：位於新竹市○○路 ○段320巷2號的倉庫是由老板丙○○租的，上班時間是由一位楊先生看管，這間倉庫是從今（
    90）年5月1日才租到開始使用的。所送的「脈優」、「威爾
    剛」吩咐伊到何處去取這些藥品，伊就去何處拿回倉庫。老
    板通常叫伊桃園縣南崁的一家「新航線」貨運公司去拿「脈
    優」、「威爾剛」還有其他的藥品。伊知道丙○○太太甲○○在大陸，伊不知道做什麼。所有查扣的藥品都是老板丙○○所有，至於帳簿資料則是老板交給伊紀錄再交給他看的等
    語（參上開偵查卷第 1宗第16頁、第17頁）等語。另證人莊
    佩玲證稱：伊於90年 2月10日左右看到自由時報刊登「城北
    公司」欲雇用女會計，當時根據電話聯絡後，至老板住址即
    新竹市○○街 137巷14弄17號之住處，與老板丙○○面談，
    以每月薪資20,000元為酬庸，老板丙○○拿城北公司的發票
    交由伊使用與客戶往來，伊只負責內帳工作（銷貨），外帳
    （進貨）不清楚。就伊所知，「旭福公司」是「城北公司」
    的前身，負責人都是甲○○，但「城北藥品公司」所有的業
    務都由甲○○的先生丙○○全權處理等語（參上開偵查卷第
    2 宗第26頁反面、第28頁反面）等語。又證人楊武弘亦證稱
    ：伊係在新竹市○○路 ○段320巷3號倉庫任雜工，作西藥分
    裝及搬運工作，薪水係丙○○支付等語（參上開偵查卷第 1
    宗第34頁）。綜合證人林瑞龍、莊佩玲、楊武弘均指證係受
    雇於共同被告丙○○，並依其指示從事受僱工作，被告甲○○及被告乙○○並非雇主，彼等之證言亦未曾證述被告乙○○、甲○○與共同被告丙○○有共同輸入、販賣藥品之行為
    。參諸證人即據桃園新航線快遞公司負責人游進源及之豪美
    公司之負責人柯劍秋亦均證稱其等係與丙○○聯繫寄送附表
    二所示藥品及承包偽印附表三所示之印刷品等事宜以觀，尚
    不足以證明被告乙○○與甲○○明知並共同參與輸入、販賣
    偽、禁藥品行為，被告乙○○、甲○○所辯非全然無據；（
    三）、參諸證人林瑞龍復證稱：因為伊不是學醫的，無此專
    業知識，所以根本不知道所賣的藥物都是偽造的等語（參上
    開偵查卷第 1宗第17頁反面）。另證人莊佩玲證稱：伊看不
    懂藥，僅知是賣健康及醫療用藥品，公司有幾處倉庫伊不知
    道等語（參上開偵查卷第 1宗第27頁）。又核諸證人楊武弘
    亦證稱：伊沒有涉及不法行為，只是在倉庫擔任雜工，根本
    不知道是否是偽藥，況伊也看不懂等語（參上開偵查卷第 1
    宗第35頁）。被告三人既曾受雇並參與藥品工作，仍無法知
    悉所從事之工作即係輸入、販賣偽禁藥之工作（參見臺灣新
    竹地方法院檢察署90年度偵字第2977、3252、4406、5097、
    5263、6401、6328號不起訴處分書），遑論年事已高、不識
    外文之被告乙○○以及長年在大陸地區照顧子女之甲○○二
    人知悉被告丙○○從事輸入、販賣偽、禁藥品等工作；（四
    ）、被告甲○○所生之子陳威仲於88年（即西元1999年）前
    往大陸地區就讀時，即隨同在大陸地區居住，就近照顧子女
    ，此有卷附被告提出之深圳市麗城幼兒園及深圳麗中小學在
    學證明足稽，是被告甲○○辯稱在大陸照顧小孩，小孩也在
    那邊唸書，並無參與公司的經營，只是掛名的負責人等語，
    尚非無據。復無其他證據足資證明被告甲○○確有參與公司
    事務，被告辯稱僅係掛名之負責人，應堪採信。綜上四點，
    被告乙○○、甲○○所辯，尚堪採信。此外，復查無其他積
    極證據足認被告乙○○、甲○○有何公訴人所指之犯行，應
    認本件不能證明被告乙○○、甲○○犯罪。
五、原審認本件不能證明被告乙○○、甲○○犯罪，諭知彼二人
    無罪，核無不合。公訴人仍執陳詞，就被告乙○○、甲○○
    二人，提起本件上訴，主張：共同被告丙○○長期從事輸入
    偽禁藥，其輸入藥品之買賣、進出口、收受、租用倉庫、僱
    用員工、收取偽禁藥貨款、開立支票帳戶、申請電話電力、
    影印偽造之藥品外盒、說明書，均由被告乙○○接洽、處理
    ，參諸本案涉及之偽禁藥種類繁多、數量龐大、期間漫長，
    加以城北公司曾於83年間因違反藥事法遭查獲而被撤銷執照
    ，被告乙○○應與丙○○共同輸入、販賣偽禁藥；又被告甲○○為城北公司之負責人，顯有在大陸地區擔任偽禁藥品之
    聯繫業務，且被告乙○○、甲○○於原審審理時均供稱：從
    來不曾將輸入之藥品提供任何親友服用等語，顯與一般經銷
    商會將熱門商品餽贈親友之情形不符等語，指摘原審判決被
    告乙○○、甲○○無罪為不當。惟查，依卷內所附城北公司
    產品編號一覽表及現有庫存明細表（參同上偵查卷第一宗第
    83頁至第89頁、第93頁至第 105頁），警方在搜索現場除扣
    得附表二所示之偽禁藥外，現場尚有其他各式合法藥品，數
    量亦相當龐大，共同被告丙○○對外既非僅販賣仿冒之藥品
    ，該公司藥品之對外接洽又由共同被告丙○○負責，如前所
    述，縱被告乙○○有公訴人所指之上開行為，除非有積極證
    據，仍不能逕認被告乙○○知悉共同被告丙○○對外販售偽
    禁藥，亦不能僅以被告甲○○為城北公司之名義負責人，逕
    認其知情並參與本件犯行，公訴人所指上情，尚屬臆測，此
    外復未提出其他積極證據以實其說，應認公訴人之上訴為無
    理由，應予駁回。
據上論斷，應依刑事訴訟法第368條、第369條第1項前段、第364
條、第299條第 1項前段、第300條，修正前藥事法第82條、第83
條，修正後商標法第81條第1款、第83條，87年1月21日修正公布
著作權法第94條、第91條第2項，刑法第 2條第1項前段、第11條
前段、第56條、第210條、第216條、第220條、第42條第2項、第
55條、第38條第 1項第2款，罰金罰鍰提高標準條例第2條，現行
法規所定貨幣單位折算新臺幣條例第2條，判決如主文。
本案經檢察官劉文水到庭執行職務。
中　　華　　民　　國　　94　　年　　5 　　月　　18　　日
　　　　　　　　　刑事第二十三庭審判長法　官  尤豐彥
　　　　　　　　　　　　　　　　　    法　官  趙功恆
　　　　　　　 　 　　　　　　　　　　法　官  鄧振球
以上正本證明與原本無異。
如不服本判決，應於收受送達後十日內向本院提出上訴書狀，其
未敘述上訴之理由者並得於提起上訴後十日內向本院補提理由書
（均須按他造當事人之人數附繕本）。
                                      書記官  洪秋帆
中　　華　　民　　國　　94　　年　　5 　　月　　25　　日
附錄：本案論罪科刑法條全文
八十七年一月二十一日修正公布之著作權法第九十四條
以犯第九十一條、第九十二條或第九十三條之罪為常業者，處一
年以上七年以下有期徒刑，得併科新台幣四十五萬元以下罰金。
 附表一：
┌───┬───────┬───────┬───────┬───────┐
│編號  │商標名稱、商標│商標專用期間  │專用商品範圍  │商標專用權人（│
│      │圖樣及商標註冊│              │              │註冊人）      │
│      │號數          │              │              │              │
├───┼───────┼───────┼───────┼───────┤
│      │(1)            │(1)            │(1)            │美商輝瑞大藥廠│
│ 一   │NORVASC       │自78年2月16日 │藥品、衛生醫療│（PFIZER INC. │
│      │(2)            │至88年2月15日 │補助品        │）            │
│      │NORVASC       │止            │(2)            │              │
│      │(3)            │(2)            │核准延展註冊之│              │
│      │430119號      │核准延展專用期│專用商品：人體│              │
│      │              │間自88年2月16 │用藥品藥劑    │              │
│      │              │日起至98年2月 │              │              │
│      │              │15日止        │              │              │
├───┼───────┼───────┼───────┼───────┤
│      │(1)            │(1)            │(1)            │美商輝瑞大藥廠│
│ 二   │脈優          │自78年5月1日至│藥品          │（Pfizer Inc. │
│      │(2)            │88年4月30日止 │(2)            │）            │
│      │脈優          │(2)            │核准延展註冊之│              │
│      │(3)            │核准延展專用期│專用商品：人體│              │
│      │440050號      │間自88年5月1日│用藥品藥劑    │              │
│      │              │起至98年4月30 │              │              │
│      │              │日止          │              │              │
├───┼───────┼───────┼───────┼───────┤
│      │(1)            │自86年8月16日 │西藥          │美商輝瑞大藥廠│
│ 三   │VIAGRA        │起至96年8月15 │              │（Pfizer Inc. │
│      │(2)            │日止          │              │）移轉登記予美│
│      │VIAGRA        │              │              │商輝瑞產品公司│
│      │(3)            │              │              │（Pfizer Produ│
│      │771202號      │              │              │cts Inc.）    │
├───┼───────┼───────┼───────┼───────┤
│      │(1)            │自87年1月16日 │西藥          │美商輝瑞大藥廠│
│ 四   │威而剛        │起至97年1月15 │              │（Pfizer Inc. │
│      │(2)            │日止          │              │）移轉登記予美│
│      │威而剛        │              │              │商輝瑞產品公司│
│      │(3)            │              │              │（Pfizer Produ│
│      │792292號      │              │              │cts Inc.）    │
├───┼───────┼───────┼───────┼───────┤
│      │(1)            │(1)            │(1)            │美商美國默克大│
│ 五   │PROSCAR       │自78年5月1日至│藥品、衛生醫療│藥廠（MERCK & │
│      │波斯卡        │88年4月30日止 │補助品        │CO.,INC）     │
│      │(2)            │(2)            │(2)            │              │
│      │PROSCAR       │核准延展專用期│核准延展註冊之│              │
│      │波斯卡        │間自88年5月1日│專用商品：人體│              │
│      │(3)            │起至98年4月30 │用藥品及藥劑，│              │
│      │440047號      │日止          │醫療補助用營養│              │
│      │              │              │製劑，臨床試驗│              │
│      │              │              │用藥劑        │              │
├───┼───────┼───────┼───────┼───────┤
│      │(1)            │自85年9月16日 │預防及治療拖髮│美商美國默克大│
│ 六   │PROPECIA      │起至95年9月15 │及促進頭髮生長│藥廠（MERCK & │
│      │(2)            │日止          │之藥劑        │CO.,INC）     │
│      │PROPECIA      │              │              │              │
│      │(3)            │              │              │              │
│      │727535號      │              │              │              │
├───┼───────┼───────┼───────┼───────┤
│      │(1)            │自86年1月16日 │預防及治療拖髮│美商美國默克大│
│ 七   │柔沛          │起至96年1月15 │及促進頭髮生長│藥廠（MERCK & │
│      │(2)            │日止          │之藥劑        │CO.,INC）     │
│      │柔沛          │              │              │              │
│      │(3)            │              │              │              │
│      │744148號      │              │              │              │
├───┼───────┼───────┼───────┼───────┤
│      │(1)            │(1)            │各種藥品，人及│法商‧法國施維│
│ 八   │DIAMICRON     │自61年2月1日起│獸醫用藥品等  │雅藥廠。      │
│      │(2)            │至81年1月31日 │              │（自76年3月11 │
│      │DIAMICRON     │止            │              │日起，核准授權│
│      │(3)            │(2)            │              │行政院退除役官│
│      │50799號       │核准延展專用期│              │兵輔導委員會榮│
│      │              │間自81年2月1日│              │民製藥廠使用。│
│      │              │至91年1月31日 │              │）            │
│      │              │止            │              │              │
├───┼───────┼───────┼───────┼───────┤
│      │(1)            │(1)            │藥品、衛生醫療│法商‧法國施維│
│ 九   │岱密克龍      │自70年7月16日 │補助品、不屬別│雅藥廠。      │
│      │(2)            │起至80年7月15 │類化學品及應屬│（自76年3月11 │
│      │岱密克龍      │日止          │於本類之其他一│日起，核准授權│
│      │(3)            │(2)            │切商品        │行政院退除役官│
│      │155506號      │核准延展專用期│              │兵輔導委員會榮│
│      │              │間自81年2月1日│              │民製藥廠使用。│
│      │              │至91年1月31日 │              │）            │
│      │              │止            │              │              │
├───┼───────┼───────┼───────┼───────┤
│      │(1)            │(1)            │藥品          │瑞典商阿斯特拉│
│ 十   │LOSEC         │自72年6月1日起│              │有限公司      │
│      │(2)            │至82年5月31日 │              │（ASTRA AKTIEB│
│      │LOSEC         │止            │              │OLAG）        │
│      │(3)            │(2)            │              │              │
│      │212599號      │核准延展專用期│              │              │
│      │              │間自82年6月1日│              │              │
│      │              │起至92年5月31 │              │              │
│      │              │日止          │              │              │
├───┼───────┼───────┼───────┼───────┤
│      │(1)            │自87年11月16日│西藥          │瑞典商阿斯特拉│
│ 十一 │阿斯特拉樂酸克│起至97年11月15│              │有限公司      │
│      │(2)            │日止          │              │（ASTRA AKTIEB│
│      │阿斯特拉樂酸克│              │              │OLAG）        │
│      │(3)            │              │              │              │
│      │聯合商標註冊號│              │              │              │
│      │號：          │              │              │              │
│      │825498號      │              │              │              │
│      │正商標號數：  │              │              │              │
│      │825285號      │              │              │              │
├───┼───────┼───────┼───────┼───────┤
│      │(1)            │(1)            │各種藥劑、藥品│瑞典商阿斯特拉│
│ 十二 │PLENDIL       │自75年3月16日 │、西藥        │有限公司      │
│      │(2)            │起至83年4月15 │              │（ASTRA AKTIEB│
│      │PLENDIL       │日止          │              │OLAG）        │
│      │(3)            │(2)            │              │              │
│      │316994號      │核准延展專用期│              │              │
│      │              │間自83年4月16 │              │              │
│      │              │日起至93年4月1│              │              │
│      │              │5日止         │              │              │
├───┼───────┼───────┼───────┼───────┤
│      │(1)            │自87年11月16日│西藥          │瑞典商阿斯特拉│
│ 十三 │阿斯特拉普心寧│起至97年11月15│              │有限公司      │
│      │(2)            │日止          │              │（ASTRA AKTIEB│
│      │阿斯特拉普心寧│              │              │OLAG）        │
│      │(3)            │              │              │              │
│      │825285號      │              │              │              │
├───┼───────┼───────┼───────┼───────┤
│      │(1)            │核准延展專用期│(1)            │英商捷利康公司│
│ 十四 │TENORMIN      │間自84年11月1 │藥品及醫藥製劑│（ZENECA LIMIT│
│      │(3)            │日起至94年10月│及物質        │ED）          │
│      │78821號       │31日止        │(2)            │              │
│      │              │              │核准延展註冊之│              │
│      │              │              │專用商品：西藥│              │
│      │              │              │及西藥製劑    │              │
├───┼───────┼───────┼───────┼───────┤
│      │(1)            │(1)            │(1)            │英商捷利康公司│
│ 十五 │ZESTRIL       │自77年1月1日起│藥品及藥劑    │（ZENECA LIMIT│
│      │(2)            │至86年12月31日│(2)            │ED）          │
│      │ZESTRIL       │止            │核准延展註冊之│              │
│      │(3)            │(2)            │專用商品：人體│              │
│      │386901號      │核准延展專用期│用藥品及藥劑  │              │
│      │              │間自87年1月1日│              │              │
│      │              │起至96年12月31│              │              │
│      │              │日止          │              │              │
├───┼───────┼───────┼───────┼───────┤
│      │(1)            │自83年12月16日│西藥、西藥劑  │英商葛蘭素集團│
│ 十六 │ZEFFIX        │起至93年12月15│              │公司（Glaxo Gr│
│      │(2)            │日止          │              │oup Limited） │
│      │ZEFFIX        │              │              │              │
│      │(3)            │              │              │              │
│      │663229號      │              │              │              │
├───┼───────┼───────┼───────┼───────┤
│      │(1)            │延展註冊之專用│西藥          │英商韋爾克姆方│
│ 十七 │ZOVIRAX       │期間自88年7月1│              │台興有限公司  │
│      │(2)            │日至98年6月30 │              │（The Wellcome│
│      │ZOVIRAX       │日止          │              │Foundation Lim│
│      │(3)            │              │              │ited）        │
│      │116883號      │              │              │              │
├───┼───────┼───────┼───────┼───────┤
│      │(1)            │延展註冊之專用│西藥          │英商韋爾克姆方│
│ 十八 │熱威樂素      │期間自88年7月1│              │台興有限公司  │
│      │ZOVIRAX       │日至98年6月30 │              │（The Wellcome│
│      │(2)            │日止          │              │Foundation Lim│
│      │ZOVIRAX       │              │              │ited）        │
│      │熱威樂素      │              │              │              │
│      │(3)            │              │              │              │
│      │聯合商標註冊號│              │              │              │
│      │數：293521號  │              │              │              │
│      │正商標：116883│              │              │              │
│      │號            │              │              │              │
├───┼───────┼───────┼───────┼───────┤
│      │(1)            │延展註冊之專用│中西藥品、藥劑│英商葛蘭素集團│
│ 十九 │善胃得        │期間自87年12月│及西藥製劑    │公司（Glaxo Gr│
│      │ZANTAC        │1日至97年11月3│              │oup Limited） │
│      │(2)            │0日止         │              │              │
│      │ZANTAC        │              │              │              │
│      │善胃得        │              │              │              │
│      │(3)            │              │              │              │
│      │聯合商標註冊號│              │              │              │
│      │數：499571號  │              │              │              │
│      │正商標：106900│              │              │              │
│      │號            │              │              │              │
├───┼───────┼───────┼───────┼───────┤
│      │(1)            │(1)            │各種藥品      │瑞士商赫夫門羅│
│二十  │Madopar Hexago│自75年6月1日起│              │氏藥廠（F.HOFF│
│      │n In Logo     │至80年10月31日│              │MANN-LA ROCHE │
│      │              │止            │              │& CO. Limited │
│      │(2)            │(2)            │              │Company）     │
│      │Madopar       │核准延展專用期│              │              │
│      │(3)            │間自80年11月1 │              │              │
│      │327070號      │日起至90年10月│              │              │
│      │              │31日止        │              │              │
├───┼───────┼───────┼───────┼───────┤
│      │(1)            │自83年6月1日起│各種藥品      │瑞士商赫夫門羅│
│二十一│XENICAL       │至93年5月31日 │              │氏藥廠股份有限│
│      │(2)            │止            │              │公司（F.HOFF  │
│      │XENICAL       │              │              │MANN-LA ROCHE │
│      │(3)            │              │              │AG）          │
│      │644419號      │              │              │              │
├───┼───────┼───────┼───────┼───────┤
│      │(1)            │核准延展專用期│(1)            │瑞士商赫夫門羅│
│二十二│ROCEPHIN（羅素│間自87年4月1日│各種藥品      │氏藥廠（F.HOFF│
│      │平）          │起至97年3月31 │(2)            │MANN-LA ROCHE │
│      │(2)            │日止          │核准延展註冊之│& CO. Limited │
│      │ROCEPHIN      │              │專用商品：人體│Company）     │
│      │(3)            │              │用藥品        │              │
│      │96967號       │              │              │              │
└───┴───────┴───────┴───────┴───────┘
附表二：
┌─┬────┬────────┬──────┬────┬────┐
│編│藥品名稱│原產製造公司    │查扣數量    │查扣地點│備註    │
│號│        │                │            │        │        │
├─┼────┼────────┼──────┼────┼────┤
│一│脈優    │美商輝瑞產品公司│1530盒      │新竹市經│偽藥    │
│  │(NORVASC│                │（扣案物品  │國路2 段│        │
│  │)       │                │清單第3 頁  │320 巷3 │        │
│  │        │                │編號2 ）    │號      │        │
├─┼────┼────────┼──────┼────┼────┤
│二│威而剛  │美商輝瑞產品公司│(一)230 瓶（扣│新竹市城│偽藥    │
│  │(VIAGRA)│                │  案物品清單│北街137 │        │
│  │        │                │　單第2 頁編│巷14弄17│        │
│  │        │                │　號1 ）    │號      │        │
│  │        │                ├──────┼────┤        │
│  │        │                │(二)380 盒（扣│新竹市經│        │
│  │        │                │  案物品清單│國路2 段│        │
│  │        │                │  第3 頁編號│320 巷3 │        │
│  │        │                │  2 ）      │號      │        │
│  │        │                │            │        │        │
│  │        │                │(三)81瓶（扣案│        │        │
│  │        │                │  物品清單第│        │        │
│  │        │                │  3 頁編號3 │        │        │
│  │        │                │　）        │        │        │
├─┼────┼────────┼──────┼────┼────┤
│三│波斯卡  │美商默克大藥廠  │3 箱1990０盒│新竹市經│偽藥    │
│  │(PROSCAR│                │（保管在倉儲│國路2 段│        │
│  │)       │                │公司即搜索筆│320 巷3 │        │
│  │        │                │錄第5 頁編號│號      │        │
│  │        │                │46）        │        │        │
├─┼────┼────────┼──────┼────┼────┤
│四│ 柔沛   │美商默克大藥廠  │(一)2 箱(扣案 │新竹市經│偽藥    │
│  │(PROPECI│                │　物品清單第│國路2 段│        │
│  │A)      │                │　4 頁編號4 │320 巷3 │        │
│  │        │                │  )         │號      │        │
│  │        │                │            │        │        │
│  │        │　              │(二)103 盒（28│        │        │
│  │        │                │  錠裝，保管│        │        │
│  │        │                │  在倉儲公司│        │        │
│  │        │                │  ）        │        │        │
│  │        │                │            │        │        │
│  │        │　              │(三)6430片（7 │        │        │
│  │        │                │  錠裝，保管│        │        │
│  │        │                │  在倉儲公司│        │        │
│  │        │                │  ）        │        │        │
├─┼────┼────────┼──────┼────┼────┤
│五│岱密克龍│法商法國施維雅大│(一)1571盒    │新竹市經│偽藥    │
│  │(DIAMIC │藥廠            │　（此種橘色│國路2 段│        │
│  │-RON)   │                │　包裝，係該│320 巷3 │        │
│  │        │                │　公司授權台│號      │        │
│  │        │                │　灣榮民製藥│        │        │
│  │        │                │　廠製造，但│        │        │
│  │        │                │　查扣之藥非│        │        │
│  │        │                │　原產公司製│        │        │
│  │        │                │　造的）    │        │        │
│  │        │                │(二)780 盒（綠│        │        │
│  │        │                │　色包裝，係│        │        │
│  │        │                │  澳洲施維雅│        │        │
│  │        │                │  公司製造，│        │        │
│  │        │                │  但非原產公│        │        │
│  │        │                │　司製造）  │        │        │
│  │        │                │            │        │        │
│  │        │                │以上藥品即扣│        │        │
│  │        │                │案物品清單第│        │        │
│  │        │                │4 頁編號16及│        │        │
│  │        │                │搜索筆錄第3 │        │        │
│  │        │                │頁編號9 、11│        │        │
├─┼────┼────────┼──────┼────┼────┤
│六│樂酸克  │瑞典商阿斯特捷利│(一)4 箱（扣案│新竹市經│偽藥    │
│  │(LOSEC) │康公司          │　物品清單第│國路2段 │        │
│  │        │                │　4 頁編號2 │320 巷3 │        │
│  │        │                │  ）        │號      │        │
│  │        │                │            │        │        │
│  │        │                │(二)11箱（保管│        │        │
│  │        │                │  在倉儲公司│        │        │
│  │        │                │　司即搜索筆│        │        │
│  │        │                │　錄第3 頁編│        │        │
│  │        │                │　號5 ）    │        │        │
├─┼────┼────────┼──────┼────┼────┤
│七│普心寧  │瑞典商阿斯特捷利│(一)8 箱（扣案│新竹市經│        │
│  │(PLENDIL│康公司          │　物品清單第│國路2 段│偽藥    │
│  │)       │                │　4 頁編號2 │320 巷3 │        │
│  │        │                │  ）        │號      │        │
│  │        │                │            │        │        │
│  │        │                │(二)2 箱（保管│        │        │
│  │        │                │　在倉儲公司│        │        │
│  │        │                │　即搜索筆錄│        │        │
│  │        │                │　第3 頁編號│        │        │
│  │        │                │　10）      │        │        │
├─┼────┼────────┼──────┼────┼────┤
│八│天諾敏  │瑞典商阿斯特捷利│(一)16箱（扣案│新竹市經│偽藥    │
│  │(TENORMI│康公司          │  物品清單第│國路2 段│        │
│  │N)      │                │  4 頁編號1 │320 巷3 │        │
│  │        │                │　）        │號      │        │
│  │        │                │(二)8 箱（扣案│        │        │
│  │        │                │　物品清單第│        │        │
│  │        │                │　4 頁編號3 │        │        │
│  │        │                │  ）        │        │        │
│  │        │                │(二)27箱（保管│        │        │
│  │        │                │　在倉儲公司│        │        │
│  │        │                │  即搜索筆錄│        │        │
│  │        │                │  第3 頁編號│        │        │
│  │        │                │  2 ）      │        │        │
│  │        │                │(三)1 箱（保管│        │        │
│  │        │                │　在倉儲公司│        │        │
│  │        │                │　即搜索筆錄│        │        │
│  │        │                │　第4 頁編號│        │        │
│  │        │                │　24）      │        │        │
├─┼────┼────────┼──────┼────┼────┤
│九│ZESTRIL │瑞典商阿斯特捷利│1 箱（保管在│新竹市經│偽藥    │
│  │        │康公司          │倉儲公司即搜│國路2 段│        │
│  │        │                │索筆錄第5 頁│320 巷3 │        │
│  │        │                │編號44）    │號      │        │
├─┼────┼────────┼──────┼────┼────┤
│十│ZEFFIX  │英商葛蘭素集團公│1 箱（保管在│新竹市經│禁藥    │
│  │        │司              │倉儲公司及搜│國路2 段│（只行銷│
│  │        │                │索筆錄第6頁 │320 巷3 │巴基斯坦│
│  │        │                │編號68，即批│號      │，台灣未│
│  │        │                │號BOO3646） │        │經核准輸│
│  │        │                │            │        │入及銷售│
│  │        │                │            │        │ ）     │
├─┼────┼────────┼──────┼────┼────┤
│十│樂威樂素│英商葛蘭素集團公│(一)2 箱（即扣│新竹市經│同上    │
│一│(ZOVIRAX│司              │　押物品清單│國路2 段│        │
│  │)       │                │　第4 頁編號│320 巷3 │        │
│  │        │                │　18）      │號      │        │
│  │        │                │            │        │        │
│  │        │                │(二)1 箱（即搜│        │        │
│  │        │                │　索筆錄第3 │        │        │
│  │        │                │　頁編號20）│        │        │
│  │        │                │以上藥品是針│        │        │
│  │        │                │劑，批號A355│        │        │
│  │        │                │1B          │        │        │
├─┼────┼────────┼──────┼────┼────┤
│十│善胃得  │英商葛蘭素集團公│(一)8 箱（即押│新竹市經│禁藥    │
│二│(ZANTAC)│司              │　押物品清單│國路2段 │（只行銷│
│  │        │                │　第4 頁編號│320 巷3 │澳洲，在│
│  │        │                │　8 ）      │號      │台灣未經│
│  │        │                │(二)3 箱（即搜│        │核准輸入│
│  │        │                │　索筆錄第3 │        │及銷售）│
│  │        │                │  頁編號7 ）│        │        │
│  │        │                │            │        │        │
│  │        │                │以上藥品批號│        │        │
│  │        │                │為709900、70│        │        │
│  │        │                │9995        │        │        │
├─┼────┼────────┼──────┼────┼────┤
│十│MADOPAR │瑞士商赫夫羅氏藥│ (一)1 箱（搜 │新竹市經│禁藥    │
│三│        │廠              │　索筆錄第3 │國路2段 │（只行銷│
│  │        │                │  頁編號14）│320 巷3 │西班牙，│
│  │        │                │            │號      │台灣未經│
│  │        │                │　          │        │核准輸入│
│  │        │                │            │        │及銷售）│
└─┴────┴────────┴──────┴────┴────┘
附表三：
┌──┬────────┬─────────┬───────┐
│編號│偽造之商標品稱  │偽造商標之印刷品或│查　扣　數　量│
│    │                │偽造之文書        │              │
├──┼────────┼─────────┼───────┤
│一  │脈優(NORVASC)   │(一)偽造之脈優包裝盒│1530個        │
│    │                ├─────────┼───────┤
│    │                │(二)偽造之脈優藥品說│1000個        │
│    │                │　明書            │              │
├──┼────────┼─────────┼───────┤
│二  │威而剛（VIAGRA）│(一)偽造之威而剛包裝│380 個、2071個│
│    │                │　盒              │              │
│    │                ├─────────┼───────┤
│    │                │(二)偽造之威而剛藥品│1350個        │
│    │                │  說明書          │              │
│    │                ├─────────┼───────┤
│    │                │(三)威而剛條碼標籤  │1288枚        │
│    │                ├─────────┼───────┤
│    │                │(四)輝瑞公司標籤貼紙│1528枚        │
├──┼────────┼─────────┼───────┤
│三  │波斯卡(PROSCAR) │偽造之波斯卡包裝紙│1990個、3000個│
│    │                │及說明書          │              │
├──┼────────┼─────────┼───────┤
│四  │柔沛（PROPECIA) │(一)偽造之柔沛包裝盒│103 個、934 個│
│    │                ├─────────┼───────┤
│    │                │(二)偽造之柔沛藥品說│4300個        │
│    │                │　明書            │              │
├──┼────────┼─────────┼───────┤
│五  │岱密克龍        │(一)偽造之橘色岱密克│1571個、2400個│
│    │（DIAMICRON）   │　龍包裝盒        │              │
│    │                ├─────────┼───────┤
│    │                │(二)偽造之綠色岱密克│780 個、3790個│
│    │                │　龍包裝盒        │              │
│    │                ├─────────┼───────┤
│    │                │(三)偽造之岱密克龍藥│5 大箱        │
│    │                │　品說明書        │              │
├──┼────────┼─────────┼───────┤
│六  │樂酸克(LOSEC)   │(一)偽造之樂酸克包裝│(一)含藥品的包裝│
│    │                │　盒              │　盒共十一箱  │
│    │                │                  │(二)13300 個    │
│    │                ├─────────┼───────┤
│    │                │(二)偽造之樂酸克藥品│5000張        │
│    │                │　中文說明書      │              │
│    │                ├─────────┼───────┤
│    │                │(三)偽造之樂酸克藥品│5000張        │
│    │                │　中文保證卡      │              │
├──┼────────┼─────────┼───────┤
│七  │普心寧(PLENDIL) │(一)偽造之普心寧包裝│15000 個      │
│    │                │　盒              │              │
│    │                ├─────────┼───────┤
│    │                │(二)偽造之普心寧英文│200 張        │
│    │                │　標貼            │              │
│    │                ├─────────┼───────┤
│    │                │(三)偽造之普心寧中文│550 張        │
│    │                │　標貼            │              │
├──┼────────┼─────────┼───────┤
│八  │天諾敏          │(一)偽造之天諾敏包裝│(一)含藥品之包裝│
│    │(TENORMIN)      │  盒              │　盒625 個    │
│    │                │                  │(二)50個（100 毫│
│    │                │                  │  克14片裝　）│
│    │                │                  │(三)1800個（50　│
│    │                │                  │  毫克28片裝）│
│    │                │                  │(四)500 個（100 │
│    │                │                  │  毫克700 片裝│
│    │                │                  │）            │
│    │                ├─────────┼───────┤
│    │                │(二)天諾敏中英文說明│625 張        │
│    │                │　書              │              │
├──┼────────┼─────────┼───────┤
│九  │ZESTRIL         │偽造之藥品包裝盒  │580 個        │
├──┼────────┼─────────┼───────┤
│十  │熱威樂素        │(一)偽造之藥品包裝盒│含針劑、錠劑藥│
│    │ (ZOVIRAX)      │                  │品共2 箱，為70│
│    │                │                  │個，空盒2300個│
│    │                ├─────────┼───────┤
│    │                │(二)偽造之藥品中文說│500 張        │
│    │                │　明書            │              │
└──┴────────┴─────────┴───────┘
 附表四：
┌───────┬────────────┬────────┬─────────┐
│藥　品　名　稱│原　產　製　造　公　司  │查　扣　數　量  │   查　扣　地　點 │
├───────┼────────────┼────────┼─────────┤
│眼百適藥水    │URSAPHARM               │真偽各十瓶      │新竹市○○街137 巷│
│(ALLERGOPS)   │Arzneimittel GMBH &Co.KG│                │14弄17號          │
└───────┴────────────┴────────┴─────────┘
